最　高　行　政　法　院　裁　定
　　　　　　　　　　　　　94年度裁字第01382號
抗　告　人　乙○○
　　　　　　　　　　送達代收人.
上列抗告人與相對人陳國欽等間因戶政事件聲請訴訟救助事件，
對於中華民國94年3月30日臺北高等行政法院94年度救字第2號裁
定提起抗告，本院裁定如下︰
　　主  文
抗告駁回。
抗告訴訟費用由抗告人負擔。
　　理  由
一、按抗告法院認抗告為不合法或無理由者，應為駁回抗告之裁
    定。
二、本件原法院係以：抗告人因戶政事件，主張臺北縣土城市戶
    政事務所主任陳國欽、職員李健芬、王齡澎、陳揚灼、彭玉
    美，及臺北縣警察局土城分局清水派出所員警吳金山、吳逢
    春等，均偽稱抗告人有居住娘家之事實，致抗告人無法申辦
    戶口，為此提起行政訴訟，請求相對人游秋菊交出臺北縣土
    城市○○里○鄰○○路362巷7號之鑰匙予抗告人使用；並請
    求命相對人游秋菊禁止侵占抗告人位於上開住址3樓之財產
    及證件。查抗告人此部分之訴，核係請求給付財物及防止妨
    害私人財產之訴訟，屬於私權爭議之範疇，不得循行政爭訟
    程序尋求救濟，抗告人此部分之訴訟，為不合法。另抗告人
    復主張因催告戶籍住址變更登記事件，不服臺北縣政府
    00000000號訴願決定書，及原處分機關臺北縣土城市戶政事
    務所93年8月19日催字第9號戶籍登記催告書所為之處分，而
    以陳國欽、李健芬、王齡澎、陳揚灼、彭玉美、吳金山、吳
    逢春、游秋菊等為被告提起行政訴訟，主張抗告人永久住址
    是臺北縣土城市○○里○鄰○○路362巷7號，請求催告戶籍
    住址變更登記事件應予廢棄云云。查抗告人此部分之主張，
    核屬對於前開原處分及訴願決定不服，提起撤銷訴訟。依行
    政訴訟法第4條第1項規定，應以原處分機關即臺北縣土城市
    戶政事務所為被告，其當事人始為適格。抗告人提起此部分
    之訴，竟將陳國欽等人列為被告，依其所訴之事實，即欠缺
    當事人適格，在法律上顯無理由。以上事件已由本院另行駁
    回抗告人之訴在案（94年度訴字第484號），是其聲請訴訟
    救助，於法不合，因而以裁定駁回之。揆之行政訴訟法第
    101條規定，並無不合。
三、本件抗告意旨略謂：抗告人向臺灣高等法院、最高法院聲請
    訴訟救助之事件業經獲准，本件自應准許云云。惟查本件與
    抗告人前向臺灣高等法院、最高法院提起之訴訟救助聲請，
    並非同一事件，前開事件之裁判並無拘束本件之效力，是抗
    告人以前開理由提起抗告，尚難認為有理由，應予駁回。
四、依行政訴訟法第104條、民事訴訟法第95條、第78條，裁定
    如主文。
中    華    民    國    94    年    7     月   21     日
                  第二庭審判長法  官　葉　振　權
                              法  官  鄭  淑  貞
                              法  官　劉　鑫　楨
                              法  官　吳　明　鴻
                              法  官　梁　松　雄
以  上  正  本  證  明  與  原  本  無  異
中    華    民    國    94    年    7    月    21     日
　　　　　　　　　　　　　　　書記官　阮　桂　芬
